【裁判字號】    95,易,921
【裁判日期】    950627
【裁判案由】    竊盜
【裁判全文】
臺灣臺北地方法院刑事判決               95年度易字第921號
公  訴  人  臺灣臺北地方法院檢察署檢察官
被      告  陳盈姍
選任辯護人  吳宜財律師
上列被告因竊盜案件，經檢察官提起公訴（94年度偵字第21944
號），本院判決如下：
    主  文
陳盈姍竊盜，處有期徒刑肆月，如易科罰金，以參佰元折算壹日
。
    事  實
一、陳盈姍與甲○○有債權債務糾紛，乃委由其友人乙○○、杜
    榮傑於民國94年3月11日下午3時許，前往臺北市中正區○○○路○段39號10樓之林麗芬律師事務所（下稱事務所）與甲○○協調還款事宜，當場甲○○自其所攜帶內裝有陳盈姍先
    前開立支票數張之紙袋內，取出其中二張出示與林麗芬，並
    請教相關法律問題後，再將支票放回紙袋，並將紙袋置於事
    務所內會議桌上。嗣因雙方協調未成，乙○○遂將甲○○所
    有置於桌上之該紙袋取走（陳盈姍、乙○○、杜榮傑所涉搶
    奪罪嫌部份，另經臺灣臺北地方法院檢察署檢察官為不起訴
    處分），並離開事務所，嗣經林麗芬報警後，由仍留在事務
    所內之杜榮傑以電話告知乙○○，要求其將該紙袋送至臺北
    市政府警察中正第一分局忠孝西路派出所，乙○○於前往派
    出所途中巧遇陳盈姍，並將該紙袋交與陳盈姍檢視袋內所裝
    是否為陳盈姍所有。詎陳盈姍竟意圖為自己不法之所有，趁
    乙○○不注意之際，從該紙袋內竊取其中面額分別為新臺幣
    （下同）339,000元、1,000,000元、810,000元，票號均不
    詳之支票3紙得逞後，再將該紙袋還與乙○○；嗣乙○○抵
    達該派出所後，即將該紙袋歸還甲○○，經甲○○查看該紙
    袋內支票有短少，隨即由該派出所員警丙○○陪同乙○○折
    返找尋陳盈姍，並在陳盈姍車內，查獲上開支票3張，惟因
    甲○○與陳盈姍旋於派出所內，就上開債務達成民事和解，
    並簽立和解書，警員遂將該等支票交與陳盈姍，陳盈姍事後
    即將該等支票銷燬。
二、案經甲○○訴由臺北市政府警察局中正第一分局報請臺灣臺
    北地方法院檢察署檢察官偵查起訴。
    理  由
壹、程序部分
一、證人林麗芬、杜榮傑於警訊時之供述及林麗芬於偵查中具結
    而為證述，固係於審判外之陳述，惟被告並未於言詞辯論終
    結前聲明異議，且本院認為其於警訊之供述為供述，核無顯
    不可信之情況，依同法第159條之1第2項規定證據。
二、證人甲○○、乙○○、丙○○於本院審判時具結而為證述，
    關於渠等於警、偵訊時就被告涉犯竊盜犯行部分事實之供述
    ，既與渠等於本院審理時之證述相符，均得採為證據。
三、卷附和解書及現場照片係實施刑事訴訟程序公務員依法取得
    之證據，且為告訴人及被告所是認，依刑事訴訟法第158條
    之4反面解釋，得為證據。
貳、實體部分
一、訊據被告陳盈姍固不否認乙○○曾交付之牛皮紙袋，並從中
    抽取上開支票3張，再將紙袋交還乙○○等事實，惟否認有
    何竊盜犯行，辯稱：乙○○拿紙袋給伊，伊以為事情已處理
    好了，就把支票正本拿出來放在筆記本裡面，而且當時乙○○在講電話，東西拿給伊之後就走掉了，伊沒有機會問他協
    調結果如何，伊係誤信或過失取得云云。
二、經查：
  (一)上開被告竊盜之事實，業據告訴人甲○○於警詢、偵查及本
    院審理中指訴、證述綦詳，並經證人林麗芬、丙○○、乙○○、杜榮傑分別於警、偵訊及本院審理時證述屬實，互核相
    符，復有和解書一紙、林麗芬法律事務所空間及其會議室內
    桌子擺放位置之照片9張等在卷可資佐證。
  (二)至被告陳盈姍所辯其以為債務問題已處理好，誤信乙○○所
    交付紙袋內之物均為其所有一節，惟查：被告既未交付任何
    款項予杜榮傑、乙○○，亦未授權杜榮傑、乙○○將以何種
    條件（如支付若干金額、給付期限、方法等）與告訴人成立
    和解，以足見被告委託杜榮傑、乙○○前往協調洽商還款及
    取票事宜而已，倘能談成，亦僅係達成初步協商而已，尚難
    在當內完成付款及取票手續，至為明白；且衡諸常情，既被
    告認為該紙袋內之物均為其所有，自不必特意將系爭3張支
    票抽取出來另外置放，凡此在在啟人疑竇，具見被告所辯殊
    有違情理，要與事實不符，其有竊盜之犯行，至為明顯。由
    上所陳，堪認告訴人之指訴屬實，至徵被告確有竊盜故意，
    要係可信無疑，其所辯核屬卸責之詞，無足採信。本件事證
    明確，被告竊盜犯行堪以認定，應依法論科。
三、核被告所為，係犯刑法第第320條第1項之普通竊盜罪。爰審
    酌被告因債務問題而萌生竊盜之犯罪動機，犯後猶否認犯罪
    、飾詞圖卸、態度欠佳，及其品行、犯罪之手段、目的及所
    生危害等一切情狀，量處如主文所示之刑，並諭知易科罰金
    之折算標準，以示懲儆。
四、據上論斷，應依刑事訴訟法第299條第1項前段，刑法第320
    條第1項、第41條第1項前段，罰金罰鍰提高標準條例第1條
    前段、第2條，判決如主文。
本案經檢察官於知慶到庭執行職務。
中    華    民    國    95    年    6     月    27    日
                  刑事第十二庭審判長法  官  李英豪
                                    法  官  胡宏文
                                    法  官  曾正龍
以上正本證明與原本無異。
如不服本判決，應於判決送達後10日內，向本院提出上訴狀。
                                    書記官  彭自青
中    華    民    國    95    年    6     月    27    日
附錄本案論罪科刑法條：
刑法第320條第1項
意圖為自己或第三人不法之所有，而竊取他人之動產者為竊盜罪
，處5年以下有期徒刑、拘役或500元以下罰金。


司法院資訊處製作；財團法人民間司法改革基金會備份。
